臺灣板橋地方法院民事判決　　　　　　 93年度簡上字第277號
上　訴　人　甲○○
訴訟代理人　王惠光律師
被 上訴 人　乙○○
上列當事人間請求侵權行為損害賠償事件，上訴人對於中華民國
93年9 月24日臺灣板橋地方法院三重簡易庭93年度重簡字第1224
號第一審判決提起上訴，經本院於94年1 月11日言詞辯論終結，
判決如下：
    主  文
原判決關於駁回上訴人後開第二項之訴部分，暨除確定部分外訟
訴訟費用之裁判均廢棄。
被上訴人應再給付上訴人新台幣壹拾伍萬貳仟佰柒拾伍元，及
自民國九十三年四月三十日起至清償日止，按年息百分之五計算
之利息。
其餘上訴駁回。
第一審（除確定部分外）及第二審訴訟費用，由被上訴人負擔百
分之六十，餘由上訴人負擔。
    事實及理由
一、上訴人起訴主張被上訴人於民國（下同）92年4 月29日23時
    30分許，將所駕駛之車號KS-4576 自用小貨車違規停放於禁
    止停車之台北縣泰山鄉○○路○ 段223 號前方馬路上，適上
    訴人騎乘車號NU2-180 號重型機車行經該處，因閃避不及而
    撞擊被上訴人所駕駛之上開自用小貨車左側車尾，上訴人因
    而人車倒地，受有右股骨折、面部撕裂傷等傷害，所騎乘之
    機車亦因此受有損害，支出機車修理費新臺幣（下同）23,0
    10元、醫療費14,820元。又上訴人任職於全利機械股份有限
    公司，每月基本薪資為53,000元，加上差旅費及相關津貼，
    每月約有65,000元之工作收入，因本件車禍受傷，醫囑須休
    養半年，以致5 個月無法工作，受有薪資損失325,000 元，
    且上訴人因此次車禍受傷，精神上遭受極大傷痛，被上訴人
    應賠償精神損害100,000 元，爰依侵權行為法律關係請求被
    上訴人賠償462,830 元及自起訴狀繕本送達翌日起至清償日
    止，按年息5%計算之利息。
    被上訴人則以其當時係駕車慢速行駛中，並非停止狀態，本
    件車禍係上訴人騎乘機車自後撞擊其車所肇致等語，資為抗
    辯。
二、本件原審對判決被上訴人應給付上訴人76,187元及自92年4
    月30日起至清償日止，按年息5%計算之利息，上訴人其餘之
    訴則予駁回，並就上訴人勝訴部分依職權為假執行之宣告。
    上訴人就原判決對其不利益之部分聲明不服，認原審認定上
    訴人就本件車禍應負擔8/10過失，被上訴人負擔2/10過失，
    有欠妥適，因被上訴人之行為乃本件車禍肇事主因，應負擔
    8/10之責任，上訴人則應負擔2/10責任，因此以原審判決認
    定上訴人所受損害總金額為380,936 元計算，扣除原審判決
    被上訴人應給付之76,187元後，被上訴人應另外再給付228,
    561 元，並聲明：(一)原判決不利於上訴人之部分廢棄。(二)前
    開廢棄部分被上訴人應再給付上訴人228,561 元及自92 年4
    月30日起至清償日止，按年息百分之五計算之利息。被上訴
    人則求為判決駁回上訴。
三、查上訴人主張其於前揭時、地騎車與被上訴人所駕車輛發生
    碰撞，致受有右股骨折及面部撕裂傷等傷害，並造成所騎乘
    機車受有損害等事實，有上訴人於原審提出之診斷證明書一
    紙為證，復為被上訴人所不爭執，自堪信為真實。被上訴人
    雖辯稱其當時係駕車慢速行駛中，並非停止狀態，本件車禍
    係上訴人騎乘機車自後撞擊其車所肇致云云，惟此已為上訴
    人所否認，且依本院依職權調取本件車禍之刑事案卷（含台
    灣板橋地方法院檢察署92年度發查字第4358號、93年度偵字
    第4001號偵查卷宗及本院93年度交簡字第219 號交通事件卷
    宗）內所附之道路交通事故現場圖、道路交通事故調查報告
    表及事故現場照片所示，上訴人所騎機車於碰撞後之機車碎
    片、油漬均在機車正下方，且被上訴人所駕車輛之車尾下方
    亦有部分散落物落土，可見被上訴人所駕車輛應係在停止狀
    態下遭受撞擊。又依前開肇事資料綜合研判可知，本件車禍
    應係被上訴人駕駛自用小貨車違規停放在繪有禁止臨時停車
    標線之路段，又未採取必要之全安措施，致後方騎乘機車而
    來、疏於注意車前狀況之上訴人煞車閃避不及而共同肇致，
    且台灣省台北區車輛行車事故鑑定委員會鑑定結果亦同此認
    定，有上訴人所提該會出具之鑑定意見書影本在卷可稽。是
    以，被上訴人抗辯其當時係駕車慢速行駛中，並非停止狀態
    ，且本件車禍係上訴人騎乘機車自後撞擊其車所肇致云云，
    顯與事證不符，不足採信。
四、按損害之發生或擴大，被害人與有過失者，法院得減輕賠償
    金額，或免除之。民法第二百十七條第一項定有明文。本件
    上訴人就車禍之發生亦有過失，已如前述，是本院審酌兩造
    就本件車禍發生之原因力強弱及過失之輕重，認被上訴人駕
    駛自用小貨車違規停放，妨害他車通行，應為肇事主因，上
    訴人騎駛機車未注意車前狀況則為肇事次因，故被上訴人應
    負之過失比例應為60% ，上訴人之過失比例則為40% 。又兩
    造就原審認定上訴人因本件車禍所受之各項損害總金額為38
    0,936 元乙節，均已表明無意見，且上訴人亦自陳其爭執者
    僅為原審就過失比例之認定部分，是本院依據上開比例，並
    以380,936 元為損害總額為計算基準，減輕被上訴人賠償金
    額後，上訴人所得請求之金額為228,562 元【計算式：380,
    936-（380,936X40%）=228,562 元，元以下四捨五入】。從
    而，上訴人依侵權行為法律關係，請求被上訴人給付462,83
    0 元及自起訴狀繕本送達翌日即93年4 月30日起至清償日止
    ，按年息5%計算之利息，於228,562 元及自93年4 月30日起
    算之法定遲延利息部分，為有理由，應予准許。逾此所為之
    請求，為無理由，應予駁回。原審就上開應准許部分，僅於
    76,187元及其法定遲延利息部分，為上訴人勝訴判決，並依
    職權宣告假執行，其餘部分則為上訴人敗訴之判決，尚有未
    洽，上訴意旨求予廢棄，為有理由，爰由本院予以廢棄改判
    如主文第2 項所示。至於上訴人之請求不應准許部分，原判
    決為上訴人敗訴之判決，經核於法並無不合，上訴意旨求予
    廢棄改判，為無理由，應駁回其上訴。
五、本件事證已臻明確，兩造其餘主張、陳述及所提之證據，經
    審酌後，認與本件判決之結果已無影響，故不一一論述，併
    此敘明。
六、據上論結，本件上訴為一部有理由，一部無理由，依民事訴
    訟法第436 條之1 第3 項、第450 條、第第449 條第1 項、
    第79 條 ，判決如主文。
中　　華　　民　　國　　94　　年　　1 　　月　　25　　日
                  民事第二庭    審判長法　官　林玫君
                                      法　官　鍾啟煌
                                      法　官　程怡怡
以上正本證明與原本無異
本判決不得上訴
中　　華　　民　　國　　94　　年　　1 　　月　　25　　日
                                      書記官　楊舒惟
